# 外币报表折算

提问人：pointershxp 时间：2016-08-02 08:42:47
今年新成立的香港子公司，全年没有利润，年末净资产是 1000 港币，所有者权益 1000 港币。 所有者权益确认是的汇率是0.7，年初汇率是0.7，年末汇率0.8。 不考虑其他因素，那么在合并利润表中，其他综合收益金额是什么方向的呀，是 100 还是-100？

回答人：chenyiwei
期末资产 1000 港币按期末即期汇率折合为 800 元人民币，所有者权益的原始金额按历史汇率折合为 700 人民币。所以外币报表折算差额为正数100.

提问人：pointershxp 时间：2016-08-02 20:55:19
谢谢版主，那么做账的时候难道是 借记 财务费用 100 ，贷记 其他综合收益 100 吗？

回答人：chenyiwei
这是报表折算时的调整，不是日常账务处理中。

提问人：zczbj 时间：2016-11-01 16:39:05
陈版您好： 境内某企业（记账本位币为人民币）在香港设立了一家SPV公司（记账本位币为美元）（针对这次收购设立的特殊目的实体），境内企业通过这家香港SPV公司购买了一家澳大利亚企业（记账本位币为澳元）。 请问是否可以直接把澳洲财务报表从澳元折算为人民币，而不是先从澳元折算成美元，再从美元折算成人民币。还是必须按照逐层合并把澳元折为美元，再将美元折为人民币。
相关依据是什么 谢谢。

回答人：chenyiwei
我理解，该香港公司自身无业务，作为中间层持股公司，编制合并报表是没有必要的，该澳洲公司的报表折算还是为了境内母公司编制合并报表的需要。基于这一考虑，可以将该澳洲公司以澳元为记帐本位币编制的报表直接一步折算为人民币报表，不需要再通过美元过渡。

提问人：zczbj 时间：2016-11-02 08:49:08
抱歉陈版，我没有把情况说清楚，香港的这家SPV公司在香港发债了（母公司担保），发债的资金用于购买澳洲的这家企业。所以香港这家SPV公司需要出具合并报表并经审计。

回答人：chenyiwei
为了编制香港公司合并报表，可以将澳洲公司的澳元报表折算为美元；另外在编制境内母公司合并报表时，也可以直接将澳洲公司的澳元报表折算到人民币。